【裁判字號】    90,易,1688
【裁判日期】    901213
【裁判案由】    竊盜
【裁判全文】
臺灣彰化地方法院刑事判決                          九十年度易字第一六八八號
    公  訴  人  臺灣彰化地方法院檢察署檢察官
    被      告  乙○○
右列被告因竊盜案件，經檢察官聲請簡易判決處刑（九十年度偵字第四二九五號），
本院改依通常程序審理，判決如左：
    主      文
乙○○連續攜帶兇器，踰越牆垣竊盜，處有期徒刑玖月。緩刑肆年。扣案之破壞剪壹
支沒收。
    事      實
一、乙○○平日以撿拾廢鐵維生，於民國九十年六月十五日上午六時許，行經彰化縣
    員林鎮○○路○段六巷十號（聲請簡易判決處刑書誤載為五十號）「華廣實業股
    份有限公司」（下稱「華廣公司」），因見該處業已暫停營業，無人在場看顧，
    為圖取得屋內物品變賣求現，雖明知該公司內之物仍為他人所支配管領，竟基於
    意圖為自己不法所有之概括犯意，攜帶自己所有客觀上足供作為兇器使用之破壞
    剪一支，踰越圍牆進入屋內，並以上開破壞剪先行剪斷該公司所有之塑膠管上纏
    繞之鐵線，而竊取塑膠管一批得手。惟因乙○○當日並未準備適當之交通工具以
    利載運，遂將該批塑膠管暫置於華廣公司內，迨翌日（即九十年六月十六日）上
    午五時五十分許，另行駕駛其所有之三輪車，接續前往該公司內將該批塑膠管載
    出而竊取之。嗣因前揭三輪車行駛途中發生故障，乃將三輪車暫停於彰化縣員林
    鎮○○路○段一四六號前路旁。乙○○復承續上開概括犯意，於九十年六月十七
    日上午五時三十分許（聲請簡易判決處刑書誤為七時三十分），騎乘其所有車牌
    號碼ＥＹＳ─九六六號機車前至上址華廣公司，仍攜帶上開客觀上足供作為兇器
    使用之破壞剪一支，踰越圍牆進入屋內，再以破壞剪剪斷該公司所有、置放在三
    樓之電纜線三條而竊取得手。嗣於九十年六月十七日上午七時三十分許，因華廣
    公司之管理人甲○○巡查廠區時發現有異而報警處理，當場查獲未及離去之乙○
    ○本人，並扣得其所有供上開犯罪使用之破壞剪一支，又循線起出前揭遭竊物品
    （價值據甲○○稱約為新台幣一萬元），始為警得悉上情。
二、案經彰化縣警察局員林分局報請臺灣彰化地方法院檢察署檢察官偵查後，聲請簡
    易判決處刑，由本院改依通常程序審理。
    理      由
一、右揭事實，業據被告乙○○於警訊及偵審中坦承不諱，核與被害人華廣公司之管
    理人甲○○指訴情節相符並有贓物認領保管單一紙、照片四張附卷可稽，及破壞
    剪一支扣案為憑，足徵被告自白確與實情相符。而該扣案之破壞剪一支，刀面鋒
    利，材質鈍重，揮刺之際均足以傷人身體，業經本院當庭勘驗屬實，客觀上顯可
    作為兇器使用，殆無疑義。本案事證已臻明確，被告犯行至堪認定。
二、核被告乙○○攜帶破壞剪等兇器，翻越圍牆而竊取他人所有之物，所為係犯刑法
    第三百二十一條第一項第二款、第三款之攜帶兇器踰越牆垣加重竊盜罪。公訴意
    旨僅泛稱被告所犯係刑法第三百二十一條第一項之罪名，而未就其犯行所合致之
    各款構成要件詳加論列，已嫌疏略，實有未洽，惟此尚難認其起訴法條有所違誤
    ，自無予以變更起訴法條之必要，僅此指明。另被告於九十年六月十五日、十六
    日雖先後進入被害人華廣公司內竊取塑膠管，惟其係因欠缺交通工具輔助載運，
    始於前日剪斷鐵線後，再於次日專程前往駕車載運該批塑膠管，時間相隔僅有一
    日，尚稱密接，地點又屬同一，侵害相同之財產法益，是以就其主觀上之行為目
    的及客觀上之犯罪行為觀之，仍足認係同一竊盜行為之數個舉動接續實施，為接
    續犯；而與其後竊取之電纜線三條犯行間，時間相近，方法相同，觸犯構成要件
    相同之罪名，顯係基於概括犯意反覆為之，應依連續犯之規定論以一罪，並依法
    加重其刑。爰審酌被告僅因一己經濟所需，竟侵犯他人財產權利之完整支配，不
    思依循正途獲致生活之資，價值觀念已有偏差，所為亦無足取，惟其犯罪後已能
    坦承犯行，並已表示悔悟之意，態度堪稱良好，及其犯罪動機、目的、手段、所
    生危害、具有國中畢業學歷之智識程度等一切情狀，量處如主文所示之刑，以示
    懲儆。查被告前於八十年間因竊盜案件，經法院判處有期徒刑八月確定，並經減
    刑為有期徒刑四月，於八十年八月十日服刑期滿執行完畢後，五年以內未曾受有
    期徒刑以上刑之宣告，有卷附台灣彰化地方法院檢察署刑案資料查註紀錄表及台
    灣高等法院被告全國前案紀錄表可按，其經此教訓，當知警惕，應無再犯之虞，
    且被告亦須負責供養母親生活所需，為家庭經濟之主要來源，亦不忍遽使其身陷
    牢獄而致老邁親人乏人照養，本院審酌上情，並衡量被告所為竊盜犯行之嚴重程
    度，認主文所宣告之刑，以暫不執行為宜，爰併宣告緩刑四年，以啟自新。扣案
    之破壞剪一支係供犯罪所用之物，且為被告所有，業據其供明在卷，應依刑法第
    三十八條第一項第二款之規定，宣告沒收。
據上論斷，應依刑事訴訟法第四百五十二條、第二百九十九條第一項前段，刑法第五
十六條、第三百二十一條第一項第二款、第三款，第七十四條第二款，判決如主文。
本案經檢察官陳茂亭到庭執行職務。
中      華      民      國    九十   年     十二      月      十三      日
                                    臺灣彰化地方法院刑事第三庭
                                        法      官  高  文  崇
右正本證明與原本無異。
如不服本判決，應於判決送達後十日內向本院提出上訴狀( 須附繕本 )。
告訴人或被害人對於判決如有不服具備理由請求檢察官上訴者，其上訴期間之計算係
以檢察官收受判決正本之日期為準。
                                        法院書記官  謝  志  鑫
中      華      民      國    九十   年     十二      月      十八      日
刑法第三百二十一條
犯竊盜罪而有左列情形之一者，處六月以上五年以下有期徒刑：
一、於夜間侵入住宅或有人居住之建築物、船艦或隱匿其內而犯之者。
二、毀越門扇、牆垣或其他安全設備而犯之者。
三、攜帶兇器而犯之者。
四、結夥三人以上而犯之者。
五、乘火災、水災或其他災害之際而犯之者。
六、在車站或埠頭而犯之者。
前項之未遂犯罰之。


司法院資訊處製作；財團法人民間司法改革基金會備份。
